【裁判字號】    98,抗,234
【裁判日期】    980326
【裁判案由】    沒入保證金
【裁判全文】
臺灣高等法院刑事裁定                  98年度抗字第234號
抗  告  人
即  聲請人  臺灣士林地方法院檢察署檢察官
具  保  人  乙○○
受  刑  人  丙○○
                    下一層
上列抗告人即聲請人因受刑人違反毒品危害防制條例案件，不服
臺灣士林地方法院中華民國98年2月6日沒入保證金之裁定（98年
度聲字第2號），提起抗告，本院裁定如下：
    主  文
原裁定撤銷。
乙○○繳納之保證金新臺幣貳萬元沒入之。
    理  由
一、原裁定意旨略以：具保人乙○○因受刑人丙○○違反毒品危
    害防制條例罪，經原審指定保證金新臺幣20,000元，由具保
    人出具保證金後，將受刑人丙○○釋放，茲因受刑人丙○○
    於該違反毒品危害防制條例案件確定後之臺灣士林地方法院
    檢察署97年度執字第5747號案件執行時逃匿，聲請人聲請沒
    入具保人繳納之保證金。經原審調閱前開執行案卷，受刑人
    丙○○前揭兩處地址固均經檢察官合法傳喚通知到案接受執
    行，然遍查全卷及檢察官聲請書所附資料，並無拘提資料存
    卷，原審自難認被告業經合法拘提而未到案接受刑之執行，
    是聲請人之聲請為無理由，應予駁回。
二、抗告意旨略以：受刑人丙○○住臺北市大同區○○○路303
    巷5弄9號地下一層，居臺北市○○區○○街2段360號、臺北
    市大同區○○○路○段102巷20號，上開三址，業經臺灣士林
    地方法院檢察署於97年11月13日以甲○清執乙97執5747字第
    34993號函請臺北市政府警察局大同分局拘提，嗣經大同分
    局於97年11月26日以北市警同分刑宇第00000000000號函復
    ，經派員前往3處地址執行拘提，均未過蔡員，現行方不明
    ，故無法拘提到案，有臺灣士林地方法院檢察署函及大同分
    局函在卷可稽。原裁定認未經拘提，容有誤會。請撤銷原裁
    定，更為適法之裁定等語。
三、經查：
（一）按具保停止羈押之被告逃匿者，應命具保人繳納指定之保
      證金額，並沒入之；不繳納者，強制執行；保證金已繳納
      者，沒入之，刑事訴訟法第118條第1項、第121條第1項分
      別定有明文。
（二）查，本案受刑人丙○○之住所為「臺北市大同區○○○路
      303 巷5弄9號地下一層」，有法務部戶役政連結作業系統
      個人戶籍資料在卷可稽。抗告人通知受刑人應於97年10月
      30日上午10時30分到案執行之傳票，經向「臺北市○○區
      ○○街2段360號」（下稱第一居所地）、「臺北市大同區
      ○○○路303巷5弄9號地下一層」（下稱第二居所地）、
      「臺北市大同區○○○路○段102巷20號」（下稱第三居所
      地）為送達，均於97年10月14日分別寄存送達在臺北市政
      府警察局大同分局重慶北路派出所、民族路派出所、民族
      路派出所，經10日即97年10月24日生合法送達效力；並於
      97年10月13日送達於具保人乙○○，經其受僱人收受生合
      法送達效力，有送達證書4紙在卷可稽。惟，被告無故不
      到案執行，嗣抗告人於97年11月7日分別向第一居所地、
      第二居所地、第三居所地核發拘票，均拘提未獲，並有臺
      灣士林地方法院檢察署97年11月13日甲○清執乙97執5747
      字第34993號函、臺北市政府警察局大同分局97年11月26
      日北市警同分刑字第00000000000號函附卷可稽，足見抗
      告人已依法傳喚、拘提被告到案執行，是原審法院認本案
      抗告人未於應到案日前合法拘提而駁回抗告人之聲請，自
      有誤會。
四、本案檢察官對被告之傳喚、拘提，對具保人乙○○之通知，
    均已合法送達，被告猶未遵期到案，具保人乙○○亦未偕同
    被告到案，或陳報其所在處所，被告顯在執行中逃匿，且臺
    灣士林地方法院檢察署業於97年12月12日核發通緝書在案，
    揆諸前揭說明，抗告人聲請沒入具保人乙○○所繳納之保證
    金新臺幣20,000元，即無不合。抗告意旨指摘及此，為有理
    由，自應由本院撤銷原裁定，又本件無發回再為調查之必要
    ，爰由本院依法裁定如主文第2項所示。
據上論斷，應依刑事訴訟法第413條裁定如主文。
中    華    民    國    98    年    3     月    26    日
                  刑事第二十庭審判長法  官  楊貴雄
                                    法  官  高愈杰
                                    法  官  林銓正
以上正本證明與原本無異。
不得再抗告。
                                    書記官  張淨
中    華    民    國    98    年    3     月    27    日


司法院資訊處製作；財團法人民間司法改革基金會備份。
